# 求助陈版主，应付客户对价问题

提问人：leeyixuan 时间：2021-12-01 09:51:01
请教陈版主，我司为制造企业，批发销售成品给客户，客户在进行线上及线下零售或批发。但同时，客户又为我司产品提供线下推广服务，主要为调研及线下展示（在客户的客户处，由客户支付展示相关费用）等。请问陈版主，这是否属于新准则的应付客户对价？

回答人：chenyiwei
属于应付客户对价，因为客户提供的线下推广服务本身是一项可明确区分商品。但如果线下推广服务本身的公允价值难以合理确定的，则就不应分别同时确认收入和成本。